---
title: "Analisi del prezzo dei prodotti Apple in 26 diversi paesi"
author: "Martina Moro 147592"
output:
  ioslides_presentation:
    css: style.css
editor_options: 
  markdown: 
    wrap: 72
---

```{r setup, include=FALSE}
knitr::opts_chunk$set(echo = TRUE)
```

```{r echo=FALSE, dataimport, include=FALSE}
library(tidyverse) 
library(dplyr)
library(ggplot2)
library(tidyr)
library(DT)
#gridExtra per più grafici contemporaneamente
df <- read.csv("apple product price list from 26 countries.csv", sep=";")
```

## Introduzione

In questo progetto sono andata ad analizzare il prezzo dei prodotti
Apple 2022 in 26 differenti paesi in tutto il mondo: Australia, Austria,
Brasile, Canada, Repubblica Ceca, Danimarca, Finlandia, Francia,
Germania, Ungheria, India, Irlanda, Italia, Lussemburgo, Messico,
Olanda, Norvegia, Filippine, Polonia, Portogallo, Russia, Spagna,
Svezia, Tailandia, Turchia e Stati Uniti d'America.

Il dataset presentava il prezzo di 17 differenti prodotti e il gruppo di reddito 
dei rispettivi paesi. 

I prodotti analizzati sono stati i seguenti: 

*  iPhone 13, iPhone SE, iPhone 12 
*  Airpods terza generazione, Airpods Pro, Airpods seconda generazione, 
    Airpods Max
*  Apple TV 4K, Apple TV HD 
*  Apple Watch SE, Apple Watch Series 3 
*  Sport Band 
*  iPad, iPad Pro
*  Apple Pencil di seconda generazione 
*  24-inch iMac², MacBook Air
*  Magic Mouse

Il dataset aveva due problemi: 

* l'elenco dei prodotti non era coerente tra i paesi
* il prezzo dei prodotti non era in forma numerica e era secondo la 
    valuta del paese

Il prezzo di ogni prodotto è stato convertito al dollaro americano con il valore
della moneta di gennaio 2022. 

```{r echo=FALSE, message=FALSE, warning=FALSE}
##Modifica nome della lista dei prodotti
#Il nome dei prodotti è stato modificato in modo univoco per tutti i paesi in lingua inglese.

dm <- df %>%
  mutate(model = case_when(
    pid == 3 ~ "AirPods(3rd generation)",
    pid == 5 ~ "AirPods(2nd generation)",
    pid == 11 ~ "Sport Band",
    pid == 14 ~ "Apple Pencil (2nd generation)",
    pid == 15 ~ "24-inch iMac²",
    pid == 17 ~ "Magic Mouse",
    TRUE ~ model
  ))
```

```{r echo=FALSE}
## 2 Modifica del prezzo per coerenza in tutti i paesi
#Sulla base della notazione per raggruppamenti e decimali, i paesi sono divisi in 3 gruppi principali:

d1 <- dm %>%
  filter(country %in% c("USA", "Australia", "Canada", 
                          "Mexico", "India", "Philippines", "Thailand"))
d2 <- dm %>%
  filter(country %in% c("Czech Republic", "Hungary", "Norway", "Sweden", 
                        "Russia"))

d3 <- dm %>%
  filter(country %in% c("Poland", "Portugal", "Netherlands", "Luxembourg", 
                        "Germany", "Denmark", "Finland", "France", "Italy", 
                        "Ireland", "Spain", "Turkey", "Austria", "Brazil"))

#Estrazione del prezzo numerico
d1 <- d1 %>%
  mutate(price = parse_number(price))

d2 <- d2 %>%
  mutate(price = parse_number(price, locale = locale(grouping_mark = " ",
                                                     decimal_mark = ".")))

d3 <- d3 %>%
  mutate(price = parse_number(price, locale = locale(grouping_mark = ".",
                                                     decimal_mark = ",")))
```

```{r echo=FALSE}
#Data finale

da <- bind_rows(d1, d2, d3) %>%
  arrange(country)
```

```{=html}
<!--
#Dati sulle tariffe
Dal dataset "exchange rate.csv" è stato creato un nuovo dataset 
"usd_rate24country.csv" con il relativo cambio valuta per ogni paese che stiamo
andando ad analizzare in base al dollaro americano. 
-->
```
```{r echo=FALSE}
country <- c("Australia", "Austria", "Brazil", "Canada", "Czech Republic", "Denmark", "Finland", 
              "France", "Germany", "Hungary", "India", "Ireland", "Italy",
              "Luxembourg", "Mexico", "Netherlands", "Norway", "Philippines",
              "Poland", "Portugal", "Russia", "Spain", "Sweden", "Thailand", 
              "Turkey", "USA")

usd_rate <- c(1.38619, 0.88459, 5.66069, 1.27439, 21.94400, 6.58349, 0.88459, 0.88459, 0.88459, 323.58999, 74.50800, 0.88459, 0.88459, 0.88459, 20.54700, 0.88459, 8.86832, 51.29000, 4.05100, 0.88459, 74.90879, 0.88459, 9.08942, 33.29800, 13.40000, 1.0)
              
rt <- data.frame(country, usd_rate)
```

```{r echo=FALSE}
#Trasforma il prezzo in USD:

da <- da %>%
  inner_join(rt, by = "country") %>%
  mutate(price = price/usd_rate) %>%
  select(-scraped_date)
```

## Analisi dei prodotti per regioni
In questo grafico possiamo notare il prezzo dei dispositivi Apple in base a 5 
regioni di raggruppamento:

* Asia orientale & Pacifico: Australia, Filippine, Polonia, Tailandia
* Europa & Asia centrale: Austria, Repubblica Ceca, Danimarca, Finlandia, 
    Francia, Germania, Ungaria, Irlandia, Italia, Lussemburgo, Olanda, Norvegia,
    Portogallo, Russia, Spagna, Svezia, Turchia
* America Latina & Caraibi: Brasile, Messico
* Nord America: Canada, Stati Uniti d'America 
* Asia del Sud: India

```{r echo=FALSE, message=FALSE, warning=FALSE}
dregioni <- da %>%
  mutate(Region = region) %>%
  group_by(model, Region) %>%
  summarise(price = mean(price)) %>%
  ggplot(aes(model, price, color = Region)) +
  geom_jitter(size = 2) +
  labs(title = "Prezzo medio per regione", x = NULL, color = NULL ) +
  theme_bw() +
  theme(
    plot.title = element_text(size = rel(2), hjust=0.5),
    axis.text = element_text(size = 7),
    axis.text.x = element_text(angle = 50, hjust = 1),
    axis.title.y = element_text(size = 8),
    legend.text = element_text(size = 7),
    legend.title = element_text(size = 5),
    legend.position = c(0.25, 0.70),
    legend.background = element_rect(fill = "transparent")
  )

dregioni
```

## Analisi dei prodotti per paese

Ora analizziamo i prodotti che dal grafico precedente hanno mostrato una
maggiore differenza di prezzo. 

Il primo prodotto analizzato è l'iPhone 12

```{r echo=FALSE}
library(tidyverse)  
diphone12 <- da%>%
              filter(model=="iPhone 12") %>%
              select(country, price)

mapdata <- map_data("world") #ggplot2

colnames(diphone12)[1] <- "region"
mapdata <- left_join(mapdata, diphone12, by="region")
#mapdata1<-mapdata %>% filter(!is.na(mapdata$price))
map1 <- ggplot(mapdata, aes(x = long, y = lat, group =group)) +
  geom_polygon(aes(fill = price), color = "black")

map2 <- map1 + scale_fill_gradient(name = "Prezzo Iphone 12", low = "#97FFFF", high = "#2F4F4F", na.value = "white") + 
  theme(axis.text.x = element_blank(),
        axis.text.y = element_blank(),
        axis.ticks = element_blank(),
        axis.title.y = element_blank(),
        axis.title.x = element_blank(),
        rect = element_blank())
map2
```

```{r echo=FALSE}
#Iphone 12
ggplot(data = diphone12, aes (x=country, y=price)) +
         geom_bar(fill="light blue", color = "#2F4F4F", width = 0.6, stat="identity") +  
         ggtitle("Prezzo Iphone 12") +
         theme_bw() +
         theme(
          plot.title = element_text(size = rel(2), hjust=0.5),
          axis.text = element_text(size = 7),
          axis.text.x = element_text(angle = 50, hjust = 1),
          axis.title.y = element_text(size = 8),
        )
```

Il secondo prodotto analizzato è l'AirPods di terza generazione

```{r echo=FALSE}
# AirPods(3rd generation)
dAirPods3<- da%>%
              filter(model=="AirPods(3rd generation)") %>%
              select(country, price)

ggplot(data = dAirPods3, aes (x=country, y=price)) +
         geom_bar(fill="#C1CDC1", color = "#838B83", width = 0.6, stat="identity") +  
         ggtitle("Prezzo AirPods di terza generazione") +
         theme_bw() +
         theme(
          plot.title = element_text(size = rel(2), hjust=0.5),
          axis.text = element_text(size = 7),
          axis.text.x = element_text(angle = 50, hjust = 1),
          axis.title.y = element_text(size = 8),
        )
```

Il terzo prodotto analizzato è l'iPad Pro.

```{r echo=FALSE}
# iPad Pro
diPadPro<- da%>%
              filter(model=="iPad Pro") %>%
              select(country, price)

ggplot(data = diPadPro, aes (x=country, y=price)) +
         geom_bar(fill="#EED5B7", color = "#8B7355", width = 0.6, stat="identity") +  
         ggtitle("Prezzo iPad Pro") +
         theme_bw() +
         theme(
          plot.title = element_text(size = rel(2), hjust=0.5),
          axis.text = element_text(size = 7),
          axis.text.x = element_text(angle = 50, hjust = 1),
          axis.title.y = element_text(size = 8),
        )
```

I sucessivi due prodotti analizzati sono rispettivamente il  MacBook Air e il
iMac 24 pollici.

```{r echo=FALSE}
# MacBook Air

dMacAir <- da%>%
              filter(model=="MacBook Air") %>%
              select(country, price)

ggplot(data = dMacAir, aes (x=country, y=price)) +
         geom_bar(fill="#CDB79E", color = "#8B4726", width = 0.6, stat="identity") +  
         ggtitle("Prezzo MacBook Air") +
         theme_bw() +
         theme(
          plot.title = element_text(size = rel(2), hjust=0.5),
          axis.text = element_text(size = 7),
          axis.text.x = element_text(angle = 50, hjust = 1),
          axis.title.y = element_text(size = 8),
        )
```
```{r echo=FALSE}
#24-inch iMac²
diMac <- da%>%
              filter(model=="24-inch iMac²") %>%
              select(country, price)

ggplot(data = diMac, aes (x=country, y=price)) +
         geom_bar(fill="#FFB6C1", color = "#8B3A62", width = 0.6, stat="identity") +  
         ggtitle("Prezzo iMac 24 pollici") +
         theme_bw() +
         theme(
          plot.title = element_text(size = rel(2), hjust=0.5),
          axis.text = element_text(size = 7),
          axis.text.x = element_text(angle = 50, hjust = 1),
          axis.title.y = element_text(size = 8),
        )
```

## Il prezzo più basso e più alto per ogni prodotto:

Tabella del prezzo più basso per ogni prodotto 


```{r echo=FALSE}
minprice <- da %>%
              group_by(model) %>%
              summarise(price = min(price)) %>%
              left_join(da, by = c("model", "price")) %>%
              mutate(min_price = price) %>%
              select(model, min_price, country)

datatable(minprice)
```

Gli Stati Uniti e il Canada sono i paesi che hanno il prezzo più basso questo 
sopratutto perché non hanno costi di spedizione.


Tabella del prezzo più alto per ogni prodotto


```{r echo=FALSE}
highprice <-  da %>%
                group_by(model) %>%
                summarise(price = max(price)) %>%
                left_join(da, by = c("model", "price")) %>%
                mutate(max_price = price) %>%
                select(model, max_price, country)

datatable(highprice)
```


```{r echo=FALSE, message=FALSE, warning=FALSE}
countryIncome <- read.csv("Country_income.csv", sep=";")

#Aggiungere il prezzo giornaliero /30 il prezzo mensile
median_month = countryIncome[,2]/12
median_day = median_month/30
countryIncome = cbind(countryIncome, median_month, median_day) #[,-3] ho rimosso la colonna usd_rate
```

## Perchè in Brasile i prodotti costano così tanto?

Dalle analisi svolte in precedenza viene spontaneo chiedersi perchè ci sia una 
differenza così sostanziale di prezzo dei prodotti Apple in Brasile rispetto 
agli altri paesi. 

In Brasile e in India il governo impone tasse salatissime per i dispositivi che 
non vengono prodotti nel paese, ed è proprio per ottenere incentivi fiscali 
mirati che negli ultimi anni Apple ha iniziato ad assemblare gli iPhone in 
questi paesi. 

I prezzi elevati sono dovuti alle misure protezionistiche che regolamentano le 
importazioni nel tentativo di proteggere le proprie economie. Anche la qualità 
delle infrastrutture non aiuta, ed elementi come i costi di consegna e 
trasporto, probabilmente influenzano altresì i prezzi finali.

Da una ricerca online, si è visto che in realtà il paese con un prezzo maggiore 
è l'Argentina dove per esempio per un iPhone 12 che in Italia costa (di listino)
839 €, in Argentina bisogna spendere 2248€. 

I prodotti Apple in Argentina sono mediamente più costosi del 161,89% rispetto 
ad altre parti del mondo; in Brasile sono mediamente il 60,38% in più costosi.

Gli Stati Uniti sono più economici del 21% rispetto alla media.

L’Italia si trova al 22° posto in classifica nell’elenco dei paesi più costosi 
dove comprare un prodotto Apple.

In seguito viene riportato un istogramma con la media dei prezzi dei prodotti 
per ogni paese. 

```{r echo=FALSE, message=FALSE, warning=FALSE}
#media prezzo prodotti per ogni paese

Australia_mean_price_product = mean(da[1:17,3])
Austria_mean_price_product = mean(da[18:35,3])
Brasil_mean_price_product = mean(da[36:51,3])
Canada_mean_price_product = mean(da[52:68,3])
CzechRepublic_mean_price_product = mean(da[69:85,3])
Denmark_mean_price_product = mean(da[86:102,3])
Finland_mean_price_product = mean(da[103:119,3])
France_mean_price_product = mean(da[120:136,3])
Germany_mean_price_product = mean(da[137:153,3])
Hungary_mean_price_product = mean(da[154:170,3])
India_mean_price_product = mean(da[171:188,3])
Ireland_mean_price_product = mean(da[189:205,3])
Italy_mean_price_product = mean(da[206:222,3])
Luxembourg_mean_price_product = mean(da[223:239,3])
Mexico_mean_price_product = mean(da[240:256,3])
Netherlands_mean_price_product = mean(da[257:273,3])
Norway_mean_price_product = mean(da[274:290,3])
Philippines_mean_price_product = mean(da[291:307,3])
Poland_mean_price_product = mean(da[308:324,3])
Portugal_mean_price_product = mean(da[325:341,3])
Russia_mean_price_product = mean(da[342:357,3])
Spain_mean_price_product = mean(da[358:374,3])
Swedan_mean_price_product = mean(da[375:391,3])
Thailand_mean_price_product = mean(da[392:408,3])
Turkey_mean_price_product = mean(da[409:425,3])
UnitedStates_mean_price_product = mean(da[426:442,3])

#Paese, Prezzo medio del prodotto, MedianIncome, median30
Average_price  = c(Australia_mean_price_product , Austria_mean_price_product, Brasil_mean_price_product, Canada_mean_price_product, CzechRepublic_mean_price_product, Denmark_mean_price_product, Finland_mean_price_product, France_mean_price_product, Germany_mean_price_product, Hungary_mean_price_product, India_mean_price_product, Ireland_mean_price_product, Italy_mean_price_product, Luxembourg_mean_price_product, Mexico_mean_price_product, Netherlands_mean_price_product, Norway_mean_price_product, Philippines_mean_price_product, Poland_mean_price_product, Portugal_mean_price_product, Russia_mean_price_product, Spain_mean_price_product, Swedan_mean_price_product, Thailand_mean_price_product, Turkey_mean_price_product, UnitedStates_mean_price_product)

media = cbind(countryIncome[, 1], Average_price)
colnames(media) <- c("country", "Prezzo medio (US $)")

media <- as.data.frame(media)
media$`Prezzo medio (US $)` = as.numeric(media$`Prezzo medio (US $)`)
```

```{r echo=FALSE, message=FALSE, warning=FALSE}
#Grafico prova
ggplot(media, aes(country, `Prezzo medio (US $)`, fill=media$`Prezzo medio (US $)`)) +
  #scale_colour_gradient2(low = "red", mid = "white", high = "blue", midpoint = mean(data$`Average work days needed to buy`)) +
         geom_bar(stat="identity") +
            ggtitle("Prezzo medio dei prodotti") +
            scale_fill_gradient(name = "Prezzo") +
            theme_bw() +
             theme(
              plot.title = element_text(size = rel(2), hjust=0.5),
              axis.text = element_text(size = 7),
              axis.text.x = element_text(angle = 50, hjust = 1),
              axis.title.y = element_text(size = 8),
            )
```

## Analisi del reddito medio di ogni paese
L'ultima analisi svolta è stata sul reddito di ogni paese. I dati analizzati 
sono stati presi dall'OECD, l'organizzazione per la cooperazione e lo sviluppo 
economico. Essi riguardavano la mediana del reddito annuo dei 26 paesi presi 
in esame. 

Il reddito mediano è una metrica utilizzata per identificare il punto medio 
della distribuzione del reddito di una determinata nazione. 
Poiché la mediana è leggermente diversa da una media, porta ad avere meno 
valori "anomali" che potrebbero annullare l'accuratezza di una statistica.

Dal grafico seguente si può visualizzare il reddito mensile dei paesi.

```{r echo=FALSE}
library(tidyverse)  
dmonthIncome <- countryIncome%>%
                select(country, median_month)

mapdata <- map_data("world") #ggplot2

colnames(dmonthIncome)[1] <- "region"
mapdata <- left_join(mapdata, dmonthIncome, by="region")
#mapdata1<-mapdata %>% filter(!is.na(mapdata$median_month))
map1 <- ggplot(mapdata, aes(x = long, y = lat, group =group)) +
  geom_polygon(aes(fill = median_month), color = "black")

map2 <- map1 + scale_fill_gradient(name = "Reddito mensile", low = "#C1FFC1", high = "#698B69", na.value = "white") + 
  theme(axis.text.x = element_blank(),
        axis.text.y = element_blank(),
        axis.ticks = element_blank(),
        axis.title.y = element_blank(),
        axis.title.x = element_blank(),
        rect = element_blank())
map2
```
Giorni lavorativi medi necessari per l'acquisto di un iPhone 12

```{r echo=FALSE, message=FALSE, warning=FALSE}
#Grafico iPhone 13
Average_price = diphone12[, 2]
data = cbind(countryIncome[, 1], Average_price, countryIncome[, 2], countryIncome[,3], countryIncome[,4])
colnames(data) <- c("country", "Average price (US $)", "MedianIncome", "median_month", "median_day")

data <- as.data.frame(data)
data$`Average price (US $)` = as.numeric(data$`Average price (US $)`)
data$MedianIncome = as.numeric(data$MedianIncome)
data$median_month = as.numeric(data$median_month)
data$median_day = as.numeric(data$median_day)

calc <- (data$`Average price (US $)` * 100)/data$median_month

data = cbind(data, calc)
colnames(data)[6] <- "Prezzo medio rettificato (%)"

calc <- (data$`Average price (US $)`/data$median_day)

data = cbind(data, calc)
colnames(data)[7] <- "Giorni_lavorativi"

#Database income iPhone 13
dinciPhone12 <- data%>%
              select(`Giorni_lavorativi`, country)

ggplot(dinciPhone12, aes(Giorni_lavorativi, country, fill=Giorni_lavorativi)) +
  #scale_colour_gradient2(low = "red", mid = "white", high = "blue", midpoint = mean(data$`Average work days needed to buy`)) +
         geom_bar(stat="identity") +
            ggtitle("Giorni lavorativi necessari per l'acquisto iPhone 12") +
            scale_y_discrete(guide = guide_axis(angle = 0)) 
```

Giorni lavorativi medi necessari per l'acquisto di un iMac 24 pollici

```{r echo=FALSE, message=FALSE, warning=FALSE}
#Grafico iPhone 12
Average_price = diMac[, 2]
data = cbind(countryIncome[, 1], Average_price, countryIncome[, 2], countryIncome[,3], countryIncome[,4])
colnames(data) <- c("country", "Average price (US $)", "MedianIncome", "median_month", "median_day")

data <- as.data.frame(data)
data$`Average price (US $)` = as.numeric(data$`Average price (US $)`)
data$MedianIncome = as.numeric(data$MedianIncome)
data$median_month = as.numeric(data$median_month)
data$median_day = as.numeric(data$median_day)

calc <- (data$`Average price (US $)` * 100)/data$median_month

data = cbind(data, calc)
colnames(data)[6] <- "Prezzo medio rettificato (%)"

calc <- (data$`Average price (US $)`/data$median_day)

data = cbind(data, calc)
colnames(data)[7] <- "Giorni_lavorativi"

dinciMac <- data%>%
              select(`Giorni_lavorativi`, country)

ggplot(dinciMac, aes(Giorni_lavorativi, country, fill=Giorni_lavorativi)) +
  #scale_colour_gradient2(low = "red", mid = "white", high = "blue", midpoint = mean(data$`Average work days needed to buy`)) +
         geom_bar(stat="identity") +
            ggtitle("Giorni lavorativi necessari per l'acquisto del iMac 24 pollici") +
            scale_y_discrete(guide = guide_axis(angle = 0)) 
```
